【裁判字號】    97,毒抗,466
【裁判日期】    970924
【裁判案由】    毒品危害防制條例
【裁判全文】
臺灣高等法院刑事裁定                 97年度毒抗字第466號
抗  告  人  甲○○
                      10號
上列抗告人因違反毒品危害防制條例案件，不服臺灣桃園地方法
院97年度毒聲字第1060號，民國97年9月4日裁定（聲請案號：臺
灣桃園地方法院檢察署97年度毒聲字第3999號），提起抗告，本
院裁定如下：
    主  文
抗告駁回。
    理  由
一、按甲基安非他命屬毒品危害防制條例第2條第2項所稱之第二
    級毒品；犯施用第二級毒品之罪者，檢察官應聲請法院裁定
    ，令被告入勒戒處所觀察、勒戒，其期間不得逾2月，毒品
    危害防制條例第20條第1項定有明文。
二、原裁定以：抗告人甲○○基於施用第二級毒品安非他命之犯
    意，於民國97年7月8日凌晨3時許，在桃園縣八德市衛生所
    旁空屋內，施用第二級毒品甲基安非他命1次，嗣於翌日21
    時30分許為警查獲，且該事實為抗告人於警詢、檢察官訊問
    時坦承不諱，且依抗告人於97年7月9日為警查獲時所採之尿
    液，經送臺灣檢驗科技股份有限公司以氣相層析質譜儀分析
    法檢驗結果，確呈甲基安非他命陽性反應，此有尿液檢體編
    號對照表、臺灣檢驗科技股份有限公司濫用藥物檢驗報告各
    一份在卷可按。另施用安非他命後，其代謝物無甲基安非他
    命成分，故施用安非他命後，其尿液不致檢出甲基安非他命
    陽性反應，而施用甲基安非他命後，其尿液可檢出甲基安非
    他命和其代謝物安非他命成分一節，有行政院衛生署管制藥
    品管理局93年11月2日管檢字第0930010499號函可參，而抗
    告人尿液呈甲基安非他命陽性反應，顯然抗告人確有施用甲
    基安非他命無疑，抗告人就施用第二級毒品甲基安非他命之
    上開自白與檢驗結果相符，亦堪採信，故抗告人施用第二級
    毒品甲基安非他命之犯行堪以認定。且抗告人前並未曾因施
    用毒品而接受觀察勒戒處分，因而裁定將抗告人送觀察勒戒
    。
三、抗告意旨略以：當時伊與一個叫郭友之在一起，因郭友有吸
    食第二級毒品甲基安非他命，而伊在同一房間內，而查獲之
    第二級毒品甲基安非他命亦係不詳姓名之人丟棄後，由伊拾
    起云云。
三、經查：
  (一)抗告人雖於抗告程序辯稱未吸食第二級毒品甲基安非他命云
    云。惟抗告人於警訊及偵查中已坦承不諱，且97年7月9日21
    時30分許為警查獲後經警採集其尿液送請檢驗結果，確呈毒
    品甲基安非他命陽性反應，有卷附臺灣檢驗科技股份有限公
    司濫用藥物尿液檢驗報告、桃園縣政府警察局中壢分局檢體
    監管紀錄表、移送毒品案件尿液檢體報告影本清冊各1份可
    佐。而該臺灣檢驗科技股份有限公司係以酵素免疫分析法（
    EIA）篩驗，再以極精密之氣相層析質譜儀法（GC/MS）分析
    確認，以此等檢驗方法已可將免疫分析法造成之偽陽性結果
    予以排除（參照行政院衛生署管制藥品管理局90年1月20日
    管檢字第91091號函），是前開鑑定結果自屬精確可採，復
    有抗告人所有之第二級毒品甲基安非他命1包 (淨重0.2公克
    )扣案可證，抗告人自白與事實相符，足證抗告人確有於前
    揭採尿時起回溯26小時內某一時點施用第二級毒品甲基安非
    他命屬實。
  (二)從而，原審以聲請人聲請將抗告人送勒戒處所觀察、勒戒，
    並無不合，應予准許，並裁定抗告人施用第二級毒品，應送
    勒戒處所觀察、勒戒，經核其認事用法均無不合。本件抗告
    人之抗告意旨徒以前開理由指摘原裁定不當，否認有前開施
    用第二級毒品甲基安非他命情事，難認為有理由，應予駁回
    。
四、據上論結，應依刑事訴訟法第412條，裁定如主文。
中    華    民    國    97    年    9     月    24    日
                  刑事第二十二庭審判長法  官  何菁莪
                                      法  官  李麗珠
                                      法  官  洪于智
以上正本證明與原本無異。
不得抗告。
                                      書記官  柯月英
中    華    民    國    97    年    9     月    26    日


司法院資訊處製作；財團法人民間司法改革基金會備份。
